臺灣桃園地方法院刑事判決　　　　　　　93年度訴字第1848號
公　訴　人　臺灣桃園地方法院檢察署檢察官
被　　　告　壬○○
指定辯護人　本院公設辯護人　丁○○、甲○○
上列被告因毒品危害防制條例案件，經檢察官提起公訴（93年度
偵字第14636號），本院判決如下：
    主  文
壬○○被訴販賣第一、二級毒品及轉讓第一、二級毒品部分無罪
。被訴持有第一、二級毒品部分免訴。
    理  由
一、公訴意旨略以：被告壬○○基於概括犯意，自民國93年7 月
    間起，至同年9 月間止，在桃園縣觀音鄉富源村4 鄰富源84
    號，連續無償轉讓第一級毒品海洛因每次約0.2 至0.3 公克
    、第二級毒品安非他命每次約1 至2 公克，共約5 、6 次予
    己○○。又意圖營利，基於販賣毒品之犯意，於93年8 月4
    日，前往丙○○位在桃園縣平鎮市○○路655 巷1 號租屋處
　　，以新臺幣（下同）30,000元之價格，販賣第一級毒品海洛
    因10小包（毛重6.6 公克）、第二級毒品安非他命11小包（
    毛重23.05 公克）等予丙○○。嗣員警於同年（93年）8 月
    11日，持臺灣桃園地方法院核發之搜索票，前往丙○○上開
    住處（桃園縣平鎮市○○路655 巷1 號）搜索，扣得上開毒
    品，經丙○○、庚○○指認，又於同年（93年）9 月6 日，
    持臺灣桃園地方法院核發之搜索票，在桃園縣觀音鄉富源村
    4 鄰富源84號己○○住處，查獲己○○持有安非他命吸食器
    1 組、海洛因注射針筒等物，並供稱所施用之毒品安非他命
    及海洛因均為壬○○自93年7 月間，在該查獲地點（桃園縣
    觀音鄉富源村4 鄰富源84號），每次無償轉讓安非他命約1
    至2公 克、海洛因0.2 至0.3 公克，共約5 、6 次。另於93
    年9 月15日下午，員警持臺灣桃園地方法院所核發之搜索票
    ，前往壬○○位在桃園縣桃園市○○路72號8 樓之3 住處，
    利用壬○○女友呂卉返回之機會進入，當場發現壬○○坐於
    床上，手上拿著分裝完成之安非他命18包（毛重15.574公克
    ），乃將之逮捕，並在該處扣得磅秤1 組、殘餘海洛因1 包
    、研磨器、吸食器等物。因認被告涉犯毒品危害防制條例第
    4 條第1 、2 項之販賣第一、二級毒品罪嫌、同條例第8 條
    第1 、2 項之轉讓第一、二級毒品罪嫌云云。
二、按犯罪事實應依證據認定之，無證據不得認定犯罪事實，又
    不能證明被告犯罪者，應諭知無罪之判決，刑事訴訟法第
    154 條第2 項、第301 條第1 項分別定有明文。所謂認定犯
    罪事實之證據，係指足以認定被告確有犯罪行為之積極證據
    而言，該項證據自須適合於被告犯罪事實認定，始得採為斷
    罪資料。苟未能發現相當證據，或證據不足以證明，自不能
    以推測或擬制之方法，以為裁判基礎（參照最高法院29年上
    字第3105號、40年臺上字第86號判例意旨）。
三、公訴人認被告壬○○涉犯上開販賣第一、二級毒品罪嫌，主
    要以扣案物品（磅秤1 組、殘餘海洛因1 包、研磨器、吸食
    器、安非他命〈為「甲基安非他命」之誤〉18包）、證人丙○○、庚○○之證述為論據，另認被告涉犯轉讓第一、二級
    毒品，主要係以己○○在警詢中之陳述為其論斷依據。訊據
    被告固不否認上開扣案物品為伊所有，惟堅決否認有公訴人
    所指上開犯行，辯稱：扣案毒品係伊自己要施用的，沒有販
    賣毒品給丙○○，沒有拿毒品給己○○等語，辯護人為被告
    辯稱：證人丙○○、己○○警詢中之陳述，無證據能力；證
    人丙○○於審理中已明確證述非向被告購買毒品，證人己○○於偵查及審理中均明確證述未經被告同意而自行取用被告
    之毒品，故被告並無公訴人所指犯行等語。經查：
  (一)證人丙○○、庚○○之證詞，不得採為認定被告涉犯販賣第
    一、二級毒品犯行之證據，證人己○○之證詞，亦不得採為
    認定被告涉犯轉讓第一、二級毒品犯行之證據：
  1.按毒品危害防制條例第17條規定，犯同條例第4 條第1 項至
    第4 項、第5 條第1 項至第4 項前段、第6 條第1 項至第4
    項、第7 條第1 項至第4 項、第8 條第1 項至第4 項、第10
    條或第11條第1 項、第2 項之罪，供出毒品來源，因而破獲
    者，得減輕其刑。則非法持有或施用毒品之人，如供出毒品
    之來源，有可能因而獲邀減輕其刑之寬典，故其陳述須無瑕
    疵可指外，且為擔保持有或施用毒品者所稱其所買受毒品之
    指證之真實性，尤應有足以令人確信其陳述為真實之補強證
    據，始能資為論罪之依據（最高法院94年度臺上字第2537號
    、94年度臺上字第3894號判決意旨可資參照）。
  2.按被告以外之人於審判外之言詞或書面陳述，除法律有規定
    者外，不得作為證據，刑事訴訟法第159 條第1 項定有明文
    。又被告以外之人於檢察事務官、司法警察官或司法警察調
    查中所為之陳述，與審判中不符時，其先前之陳述具有較可
    信之特別情況，且為證明犯罪事實存否所必要者，得為證據
    ，亦為同法第159 條之2 所明定，惟此規定必也兼具可信性
    及必要性，始例外具有證據能力。又「依上開規定，被告以
    外之人在警詢中所為之陳述，與審判中不符時，其先前之陳
    述得為證據，須警詢中之陳述具備可信性與必要性，始得謂
    之。是否符合前開要件，事實審法院除應衡酌該警詢筆錄作
    成之外部情況，就詢問有無出於不正方法、陳述是否出於非
    任意性、有無違反法定障礙事由期間不得詢問及禁止夜間詢
    問之規定、詢問時是否踐行應先告知義務、警詢筆錄所載與
    錄音或錄影內容是否相符等有無排除證據能力等各項，為該
    警詢中陳述適法性與否為整體之考量外，兼須就該審判外之
    先前陳述內容，是否與基於發見真實之需求，具有重要關係
    等之判斷依據，於理由中為必要之說明。」最高法院著有94
    年度臺上字第1653號判決意旨參照。公訴人並稱：證人丙○○、己○○於警詢中之陳述，業經證人即警員於偵查中證稱
    ：製作證人丙○○、己○○筆錄時，渠等反應都很正常，有
    全程錄音，沒有逼迫渠等回答等語，並經檢察事務官勘驗渠
    等警詢錄音，堪認渠等之警詢陳述係出於自由意識下所為，
    是證人丙○○、己○○於警詢中之陳述，有較可信之特別情
    況云云。
  3.惟查：
  (1)就證人丙○○之證詞部分：
  證人丙○○就被告是否有販賣毒品乙節，於警詢中證稱：警
    方在其住處扣得之海洛因、甲基安非他命係被告在93年8 月
    4 日以30,000元之價格出售予伊云云（見偵查卷第29頁），
    於本院另案94年度訴緝字第91號（即丙○○本身施用毒品案
    件）準備程序稱：毒品是向壬○○買的（見本院卷(二)第136
    頁），簡式審判程序中則稱：扣案物品中只有海洛因是伊所
    有，其他甲基安非他命等物非伊所有，毒品向壬○○買的云
    云（見本院卷(二)第140 頁）；於本院訊問時先稱：在其住處
    扣得之海洛因10包、甲基安非他命11包是伊買來施用的；後
    稱：伊買的是海洛因，但甲基安非他命是庚○○的，只有向
    被告購買海洛因，大約20,000元，沒有向被告買甲基安非他
    命云云（見本院卷(二)第94、95頁），於本院審理中又稱：遭
    查獲的海洛因中，只有1 包（約0.7 、0.8 公克）是伊的，
    伊是向綽號「阿福」者買的，但不是向被告買的，伊原以為
    被告就是綽號「小阿福」者，所以才向法官稱毒品向被告買
    的，但被告綽號是「大哥」云云（見本院卷(二)第114 、117
    、120 、122 頁）。綜觀證人丙○○之證詞，不斷翻異其詞
    ，即非無疑。參以：經本院將警分別在證人丙○○住處查獲
    之甲基安非他命11包及在被告住處查獲之甲基安非他命18包
    ，一併送請內政部警政署刑事警察局鑑定結果：在證人丙○○住處扣得之甲基安非他命11包，其每包毛重分別為2.25
    公克、5.14公克、1.73公克、8.65公克、0.47公克、0.25公
    克、0.23公克、0.52公克、2.14公克、0.35公克、0.89公克
    ，並經隨機抽驗1 包之純度為91.7％；而在被告住處扣得之
    甲基安非他命18包，其每包毛重分別為0.90公克、0.88公克
    、0.87公克、0.89公克、0.88公克、0.89公克、0.88公克、
    0.87公克、0.88公克、0.84公克、0.87公克、0.90公克、
    0.37公克、0.88公克、0.57公克、0.78公克、0.87公克、
    0.91公克，並經隨機抽驗1 包之純度為89.8％（有內政部警
    政署刑事警察局鑑定書1 份在卷可稽），是證人丙○○住處
    查獲之甲基安非他命11包及在被告住處查獲之甲基安非他命
    18包，兩相比較，重量即有極大差異，且純度亦不相符，甚
    且在證人丙○○處扣得之甲基安非他命純度更高，與一般毒
    品販售習慣，上游之毒品純度高於下游毒品之純度之經驗法
    則相悖，則證人丙○○所述毒品係向被告購買云云，即非可
    逕予採信。
  至依證人即警員劉洪義於偵查中之證詞，及檢察事務官勘驗
    證人丙○○之警詢錄音結果，固可認定警詢並無出於不正方
    法而警詢筆錄所載與錄音內容大致相符，並由該勘驗結果可
    認證人丙○○於本院審理中之證稱：員警當時只是問伊認不
    認識口卡片上之人（即被告），伊說認識，筆錄是員警打字
    後列印出來，伊就照著唸云云（見本院卷(二)第116 頁），顯
    係虛偽陳述，則證人丙○○於本院審理時所證：伊是向綽號
    「阿福」者買毒品的，伊之前證稱向被告買毒品，是誤以為
    被告就是「小阿福」云云，自恐亦難採信，又雖經本院訊問
    ：「是否今日被告在場你不敢據實陳述？」時，證人丙○○
    另有「微微點頭，抿著下唇」之反應，然證人於警詢中所為
    之陳述，與審判中不符時，必須其先前之陳述具有較可信之
    特別情況，且為證明犯罪事實存否所必要者，方得為證據，
    不得僅以證人於審判中之證詞不可採，即逕認其警詢中之陳
    述為真實。查證人丙○○警詢中之陳述已有前述瑕疵存在，
    且復不能排除證人丙○○於警詢及本院審理中均為不實陳述
    之可能性，亦難逕認證人丙○○警詢中之陳述為可採。
  證人丙○○固於本院另案94年度訴緝字第91號（即丙○○本
    身施用毒品案件）中證稱：毒品係向被告買的云云，已如前
    述，雖刑事訴訟法第159 條之1 第1 項規定：「被告以外之
    人於審判外向法官所為之陳述，得為證據。」惟同法第158
    條之3 規定：「證人、鑑定人依法應具結而未具結者，其證
    言或鑑定意見，不得作為證據」，其立法理由乃在擔保該證
    言或鑑定意見，係據實陳述或公正誠實之可信性，故未依法
    具結者，依證據絕對排除法則，當然無證據能力。從而被告
    以外之人於審判外向法官所為之陳述，仍應依法具結，始有
    證據能力（最高法院94年度臺上字第913 、1644號判決意旨
    即詮釋被告以外之人於偵查中向檢察官所為之陳述，仍應依
    法具結，始有證據能力；另最高法院94年度臺上字第3277號
    判決意旨亦闡釋證人未依法具結者，依證據絕對排除法則，
    當然無證據能力，而不得作為證據，此於適用刑事訴訟法第
    159 條之5 第2 項所定之情形者，亦應受同法第158 條之3
    規定之限制）。是證人丙○○於本院另案94年度訴緝字第91
    號中向法官之陳述毒品係向被告販買乙節，其本質上屬於「
    證人」，因未具結以擔保其證詞之真實性及憑信性，應認無
    證據能力。
  證人丙○○於本院94年6 月27日訊問時雖一度供稱：伊有向
    被告購買海洛因，大約20,000元云云（見本院卷(二)第96頁）
    ，查該次訊問係證人丙○○於另案遭本院緝獲後予以羈押，
    經本院徵詢另案承辦法官獲知其將命具保後予以釋放（有本
    院公務電話紀錄2 紙在卷可證），本院受命法官考量證人丙○○前經本院傳、拘無著之情，因預料其不能於審判期日到
    庭，而依刑事訴訟法第276 條第1 項規定於審判期日前訊問
    之，且命證人丙○○具結，參以證人丙○○復於本院94年7
    月5 日審理期日經交互詰問，則被告之對質詰問權已獲保障
    ，是證人丙○○於本院94年6 月27日訊問時之證述固應有證
    據能力，惟查：證人丙○○於警詢中、本院另案訊問時、本
    院受命法官訊問時，乃至本院審理時，就其遭查獲毒品係何
    人所有乙節，或稱：警方在其住處扣得之海洛因、甲基安非
    他命係伊買來施用的云云，或稱：只有海洛因係伊所有，甲
    基安非他命係他人的云云，或稱遭查獲的海洛因中，只有1
    包（約0.7 、0. 8公克）是伊的云云；就毒品係向何人購買
    乙節，或稱海洛因、甲基安非他命均向被告買的云云，或稱
    ：只有海洛因向被告買的，甲基安非他命不是向被告買的云
    云，或稱：伊是向綽號「阿福」者買的，不是向被告買的，
    伊原以為被告就是綽號「小阿福」者，所以才向法官稱毒品
    向被告買的云云，均已如前述，是證人丙○○之證詞就其毒
    品來源本身所應知之事項，說詞前後不一，則證人丙○○於
    本院訊問時之上開證詞，其真實性即非無疑，自難逕採為不
    利被告認定之證據。
  (2)就證人庚○○之證詞部分：
    證人庚○○於警詢中陳稱：扣案海洛因、甲基安非他命是綽
    號「阿福」（指被告）「寄放」的云云（見偵查卷第38頁）
    ；於本院拘提到案訊問時稱：93年8 月10日被告有至丙○○
    住處，有在那邊與丙○○談毒品的事情，被告有帶毒品過去
    ，但伊沒有親眼看過被告賣或拿毒品給丙○○，丙○○向伊
    提過海洛因、甲基安非他命是被告拿給他的云云（見本院卷
    (一)第148 、149 頁）；於本院審理時先證稱：不清楚警方查
    獲之海洛因、甲基安非他命是何人的，但丙○○告訴伊是「
    阿福」（指被告）留下來的云云；又稱：伊不知道東西（指
    毒品）是丙○○的還是「阿福」（指被告）的云云；復稱：
    見過被告1 、2 次面，被告走的時候，丙○○就有毒品，丙○○說是被告給的，伊知道被告與丙○○在談毒品的事情是
    丙○○告訴伊的云云（見本院卷(二)第20至26頁），查證人庚○○所述證人丙○○關於毒品之來源是否為被告乙節，證人
    庚○○已陳稱並未親眼目睹，而係聽聞證人丙○○所述，本
    即係傳聞證據，而無證據能力；又就在丙○○住處查獲之毒
    品海洛因、甲基安非他命係何人所有乙節，證人庚○○或稱
    ：係被告「寄放」云云；或稱：不知道是何人所有云云；或
    稱：丙○○說是被告「留」下來的云云；或稱：丙○○說係
    被告「給」的云云，前後說詞反覆，亦難以採信；況綜觀證
    人庚○○之證詞，並未提及被告有販賣毒品予丙○○（即丙○○之毒品係向被告購買）之情，縱如證人庚○○所述，丙○○與被告有談論毒品的事，亦難逕認被告有販賣毒品予丙○○。參以：證人丙○○否認證人庚○○於本院審理中上開
    證詞之真正，並曾一度供稱：被查獲之甲基安非他命是庚○○的云云，已如前述，則證人庚○○上開證詞，或前後不一
    ，或與證人丙○○所述不同，是否與事實相符，亦非無疑，
    自難執為不利被告認定之證據。
  (3)就證人己○○之證詞部分：
    證人己○○於警詢中陳稱：被告每次來找伊時都會送伊甲基
    安非他命約1 至2 公克、海洛因0.2 至0.3 公克，共約5 、
    6 次云云（見偵查卷第45頁）；於偵查中證稱：被告沒有送
    伊毒品，伊沒有問誰的就拿起來施用云云（見偵查卷第114
    頁）；復於本院審理時先稱：被告拿毒品出來施用時，伊在
    旁邊也施用一點，是伊向被告偷拿的云云；又稱：伊向被告
    女友拿過1 次海洛因，甲基安非他命伊比較多，所以不會用
    被告的甲基安非他命云云；再稱：被告拿甲基安非他命出來
    用，現場有3 、4 個人，所以大家一起用云云；復稱：大家
    互相比較毒品，伊友人拿毒品出來給被告用，被告也拿毒品
    出來給伊友人用，不是每次互相交換比較的毒品都有海洛因
    、甲基安非他命云云；後稱：被告應該只有拿海洛因出來交
    換，沒有拿甲基安非他命出來比較云云；末稱：伊只有和被
    告比較過甲基安非他命，海洛因都是被告與別人比較云云（
    見本院卷(一)第116 至122 頁）。綜觀證人己○○上開證詞，
    其於警詢、偵查，乃至本院審理時，就本身所應知之事項，
    或稱：是被告送的云云；或稱：伊沒問是誰的就直接拿起來
    用；或稱：是向被告偷拿的；或稱：被告拿甲基安非他命出
    來，大家一起用云云；或稱：大家互相比較毒品；或稱：被
    告只有拿海洛因出來比較云云；或稱：伊只和被告比較甲基
    安非他命云云，不斷翻異其詞，且前後矛盾。參以證人己○○證稱：比較毒品時，現場有其兄戊○○、「乙○○」等人
    云云（見本院卷(一)第123 頁），惟證人戊○○於本院審理時
    證稱：沒有看過被告將毒品拿出來等語（見本院卷(二)第28頁
    ），亦與證人己○○所述不同。故縱依證人即警員劉洪義於
    偵查中之證詞，及檢察事務官勘驗錄音結果，可認定警詢並
    無出於不正方法而警詢筆錄所載與錄音內容大致相符，惟證
    人己○○警詢中所述被告送伊毒品乙節，已有前述瑕疵，其
    真實性即非無疑；另證人己○○與本院審理時所述被告拿毒
    品出來交換比較乙節，亦難逕予採信。
  (4)況證人丙○○、己○○於警詢中所供毒品來源，有可能因而
    獲邀減輕其刑之寬典，本即應有足以令人確信其陳述為真實
    之補強證據，查證人丙○○、己○○警詢中所述已有前述瑕
    疵，復查無其他補強證據可證明渠等之陳述係與事實相符，
    不得採為不利被告認定之證據。
  (二)扣案物品（磅秤1 組、殘餘海洛因1 包、研磨器、吸食器、
    甲基安非他命18包）均不足以證明被告涉犯販賣第一、二級
    毒品之犯行：
    被告固坦承扣案之磅秤1 組、殘餘海洛因1 包、研磨器、吸
    食器、甲基安非他命18包均為伊所有，辯稱：上開毒品係供
    己施用等語，惟查被告有多次施用毒品之前科紀錄，有臺灣
    高等法院被告前案紀錄表1 份在卷可憑，足認被告確有施用
    毒品之惡習。又毒品因具有成癮性，且施用毒品者若有長期
    施用毒品之習慣，則一次購進較多數量之毒品，價格較為便
    宜，並可降低遭查緝法辦之風險，故被告在資力允許之情況
    下，1 次購進較多數量之毒品，尚與常情無違，況本件被告
    在其住處被查獲之甲基安非他命18包實稱毛重僅約15公克左
    右，從而尚難因扣案之甲基安非他命之數量，即遽予推斷上
    開甲基安非他命係被告基於販賣之意圖而販入或持有。而扣
    案殘餘海洛因1 包、吸食器，本即為施用毒品所用，難認與
    販賣毒品有何關連。又雖警另扣得磅秤1 臺，惟僅持有該磅
    秤，若無其他證據，亦難逕認係供販賣毒品之用，被告既需
    購入毒品供己施用，則其自備磅秤測量以免交易吃虧，尚符
    常情。至扣案研磨器，為黃色筒狀之物，須插上變電器後使
    用，從外觀上顯與一般研磨毒品所用之研磨器具不同，復無
    其他證據證明該研磨器係供販賣毒品所用，是公訴人以該扣
    案研磨器為被告涉犯販賣毒品犯嫌之證據，顯有誤會。綜上
    ，被告辯稱：上開扣案毒品係供己施用等語，尚非不可採信
    。
  (三)又公訴人雖認被告聲請傳喚證人辛○○之證詞不足採信云云
    ，惟查公訴人所提出前開證據尚難證明被告有販賣毒品予證
    人丙○○之犯罪事實，已如前述，則縱被告所提之辯解或證
    據方法之不可採信，如無積極證據證明被告犯罪，仍亦不能
    執此遽為被告論罪之憑據，一併敘明。
  (四)綜上，就被告被訴涉犯販賣第一、二級毒品犯行部分，唯一
    指述被告涉犯此部分犯行之證人丙○○，就其與被告買賣毒
    品內容，乃至是否有交易毒品等重要關節，前後所述情節均
    甚有歧異，而具有瑕疵，而證人庚○○之證詞，或前後不一
    ，或與證人丙○○所述不同，及扣案物品亦難認係被告販賣
    毒品之證據，均不足認係適當之補強證據，足以補強或釐清
    證人丙○○證詞之何部分係與事實相符，是證人丙○○之證
    詞自難採為認定被告犯罪事實之依據；另就被告被訴轉讓第
    一、二級毒品犯行部分，唯一指述被告涉犯此部分犯行之證
    人己○○，就被告「轉讓」毒品之方式、毒品內容等重要關
    節，前後所述情節差異甚大，已具有瑕疵，復全無其他適當
    之補強證據，足以補強或釐清證人己○○證詞何部分係與事
    實相符，是證人己○○之證詞自難採為認定被告犯罪事實之
    依據。
四、按刑事訴訟法第161 條第1 項規定：檢察官就被告犯罪事實
    ，應負舉證責任，並指出證明之方法。對於其所訴之被告犯
    罪事實，應負提出證據及說服之實質舉證責任，倘所提出之
    證據，不足為被告有罪之積極證明，或其闡明之證明方法，
    無從說服法官以形成被告有罪之心證，基於無罪推定之原則
    ，自應為被告無罪判決之諭知，而本件公訴人所舉前開事證
    ，均尚未達於通常一般之人均不致有所懷疑，得確信其為真
    實之程度，而有合理性懷疑之存在，無從形成有罪之確信。
    此外，復查無其他積極證據足以證明被告本件犯行，根據「
    罪證有疑，利於被告」之證據法則，應認不能證明被告犯罪
    ，依法自應諭知被告被訴販賣第一、二級毒品及轉讓第一、
    二級毒品部分無罪。至於起訴書記載被告持有扣案之第一級
    毒品殘餘海洛因1 包及第二級毒品安非他命（為「甲基安非
    他命」之誤）18包之事實，因被告持有之目的係供本身施用
    之需，其持有之低度犯行為施用之高度犯行所吸收，亦即持
    有犯行與施用犯行為實質上一罪關係，而被告於93年4 月6
    日為警查獲連續施用第一、二級毒品之犯行，業經本院另案
    以93年度訴字第1070號判決確定（有該判決書1 份附卷可稽
    ），而被告本件93年9 月15日遭查獲施用第一、二級毒品之
    犯行，並經臺灣桃園地方法院檢察署檢察官認上開確定判決
    所指犯罪事實有連續犯之裁判上1 罪關係，而以94年度毒偵
    字第180 號不起訴處分確定（有該不起訴處分書1 份在卷可
    稽），是本件起訴書記載被告持有第一、二級毒品部分，即
    為已判決確定之施用犯行效力所及，此部分依刑事訴訟法第
    302 條第1 款規定自應諭知免訴之判決。至扣案殘餘海洛因
    1 包、甲基安非他命18包，由本院另行裁定沒收銷燬（最高
    法院92年度臺上字第5386號、94年度臺上字第240 號判決意
    旨參照）。
據上論斷，應依刑事訴訟法第301 條第1 項、第302 條第1 款，
判決如主文。
本案經檢察官陳美華到庭執行職務。
中　　華　　民　　國　　94　　年　　8 　　月　　18　　日
                  刑事第二庭審判長法　官  徐培元
                                  法  官  陳心婷
                                  法  官　鄭吉雄
以上正本證明與原本無異。
如不服本判決，應於判決書送達後10日內，向本院提出上訴狀（
應附繕本），上訴於臺灣高等法院。
                                  書記官  陳慧玲
中　　華　　民　　國　　94　　年　　8 　　月　　18　　日
